

# **Hugo MORCEAU**

Développeur Javascript

#### Profil

Développeur Cobol, Adélia et RPG4 depuis 10 ans, reconverti en 2022 vers le développement web et mobile, je suis à la recherche d'une expérience de développeur web JavaScript, back et/ou front et suis particulièrement intéressé par nodeJs, React, Vue et TypeScript

# Expérience professionnelle

#### Développeur / Chef de projet

de 2019 à 2022

Crédit Mutuel - Euro Information, Paris

Gestion d'un projet international

Rédaction de spécifications fonctionnelles et techniques en anglais Conf call et mails en anglais

Supervision des développements et recettes fonctionnelles

#### **Analyste Développeur**

de 2017 à 2019

Equadra -> Crédit Mutuel - Euro Information, Paris

Développements en Cobol / Adélia / SQL

#### **Analyste Développeur**

de 2012 à 2016

Hardis Group (ESN), Paris

- Prestations pour divers clients des domaines de la banque, assurance, affacturage et titrisation
- Analyses techniques et fonctionnelles
- Rédaction de spécifications techniques
- Estimation de charges
- · Maintenance corrective et évolutive
- Développements en Adélia IWS, Visual, CL, RPG, SQL
- Tests unitaires. Recette fonctionnelle
- Hotfix en production
- Rédaction de documentation & support utilisateur

#### **Formation**

#### **Développeur Web et Web Mobile**

de 2022 à févr. 2023

Ecole O'Clock

Titre niveau 5 de DWWM (Développeur Web et Web Mobile)

#### Manager des SI par alternance

de 2012 à 2013

Ecole CESI, Châteauroux

#### **Analyste Développeur**

de 2011 à 2012

CCI de l'indre, Châteauroux (36)

Titre de niveau III

# Compétences techniques

JavaScript, nodeJS, React

HTML, CSS

SQL (DB2, PSQL), Merise

Linux, AS400

Cobol, RPG4, Adélia IWS

## Autres compétences

Gestion de projet

Rédaction spécifications

Analyse technique et fonctionnelle

Tests et recettes

## Langues

**Francais** 

Anglais - 910 au TOEIC

Espagnol - B2

#### Liens

Portfolio: hugomorceau.com

Linkedin.com/in/hugomorceau-5b36051b7/

Github.com/HugoMorceau